【裁判字號】    96,交聲,1158
【裁判日期】    970229
【裁判案由】    聲明異議
【裁判全文】
臺灣高雄地方法院交通事件裁定        96年度交聲字第1158號
原處分機關  高雄市政府交通局
異  議  人  甲○○
即受處分人
上列異議人因違反道路交通管理處罰條例案件，對於高雄市政府
交通局民國96年10月25日高市交裁字第32-BF0000000號處分聲明
異議，本院裁定如下：
    主  文
原處分撤銷。
甲○○駕車行經有燈光號誌管制之交岔路口闖紅燈，處罰鍰新臺
幣貳仟柒佰元，並記違規點數參點。
    理  由
一、本件異議意旨詳如附件聲明異議狀。
二、原處分意旨略以：異議人甲○○於民國96年3 月3 日上午8
    時15分許，駕駛車號3788-JQ 號自用小客貨車，在高雄市○
    ○○○路口，有道路交通管理處罰條例第53條第1 項駕車行
    經有燈光號誌管制之交岔路口闖紅燈之違規情事，而裁處新
    臺幣5,400 元等情。
三、按汽車駕駛人，行經有燈光號誌管制之交岔路口闖紅燈者，
    處新臺幣（下同）1,800 元以上5,400 元以下罰鍰，並記違
    規點數3 點，道路交通管理處罰條例第53條第1 項、第63條
    第1 項第3 款規定綦詳。
四、經查：本件有某車輛沿高雄市○○○路由南往北方向行駛至
    同盟路口時闖越紅燈左轉同盟路（按該路口在民族一路西側
    為同盟路，東側即為建工路），經在該路口東北角執行勤務
    之交通助理員柳萬忠當場持相機對該車輛連續拍攝3 張相片
    採證，沖洗放大後顯示該車車號為3788-JQ 號等情節，業經
    證人柳萬忠於本院調查時證述歷歷，復有採證相片附卷可參
    。而柳萬忠嗣後將採證相片後交予警員王家興製作舉發違反
    道路交通管理事件通知單製單逕行舉發之事實，亦經證人王
    家興於本院調查時證述歷歷。衡情證人與異議人素無恩怨，
    當無甘冒偽證罪責之風險而捏詞誣陷異議人之虞，所述應堪
    採信，而異議人復不爭執該車於96年3 月間為其所駕駛，則
    異議人應確有違規闖越紅燈之事實，堪予認定。異議人雖質
    疑僅憑相片無從判斷其中所呈現之車輛為同一部車有違規闖
    越紅燈之情事等語，然參酌前開證人所為陳述已足以為此認
    定，此部分異議理由尚非可採。
五、原處分機關以異議人有前開違規事由而裁罰新臺幣5,400 元
    ，固非無見，然未依前開道路交通管理處罰條例第63條第1
    項第3 款規定記違規點數（此屬強制規定），於法尚有未合
    。此外，關於裁罰金額部分，依高雄市政府警察局96年3 月
    14日所製發高市警交相字第BF0000000 號舉發違反道路交通
    管理事件通知單所載，到案期限為96年4 月16日。而異議人
    有於期限前向高雄市政府警察局申訴表示意見，經該局於96
    年4 月10日以高市交裁字第0960013327號函請高雄市政府警
    察局交通警察大隊查明回覆，嗣經該隊於96年4 月23日以高
    市警交三字第0960006951號函覆依法舉發無誤，異議人復再
    次提出申訴，經該局於96年5 月8 日以高市交裁字第096001
    8026號函請高雄市政府警察局交通警察大隊查明回覆，嗣經
    該隊於96年5 月17日以高市警交三字第0960009209號函說明
    先前業已函覆在案等情節，有各該函文附卷可稽。由此觀之
    ，異議人先前已於期限內到案陳述意見，嗣後高雄市政府警
    察局及高雄市政府警察局交通警察大隊之函文並未重新指定
    到案期限，則依違反道路交通管理事件統一裁罰基準及處理
    細則所附違反道路交通管理事件統一裁罰基準表所示，即應
    依最低額即新臺幣2,700 元之金額予以裁罰，原處分卻以「
    逾越應到案期限60日以上」該等級之新臺幣5,400 元予以裁
    罰，尚有未洽，異議意旨對此金額提出質疑，尚非無據。綜
    上所述，本件原處分既有可議之處，則應由本院予以撤銷，
    另諭知如主文所示之處罰，以資適法。
據上論斷，應依道路交通案件處理辦法第20條前段規定，裁定如
主文。
中      華      民      國   97   年   2    月   29   日
                              交通法庭  法  官  譚德周
以上正本證明與原本無異。
如不服本裁定，應於收受送達後5 日內向本院提出抗告狀。
中    華    民    國    97    年    2     月    29    日
                                        書記官  林雅婷


司法院資訊處製作；財團法人民間司法改革基金會備份。
